臺灣嘉義地方法院民事判決　九十三年度婚字第二八六號
　　聲　請　人　乙○○○
　　相　對　人　甲○○
右當事人間請求離婚事件，經本院於民國九十三年七月二十七日言詞辯論終結，判決
如左：
    主    文
原告之訴駁回。
訴訟費用由原告負擔。
    事    實
甲、原告方面：
  一、聲明：求為判決准原告與被告離婚。
  二、陳述：原告於民國六十六年十二月十五日與被告結婚，育有一女二子均已成年
　　　　　　，詎被告自婚後性情轉變甚大，對原告暴力相向，惡言污辱，言詞恐嚇
　　　　　　，原告為顧及家庭完整，只好一再忍氣吞聲，被告曾多次無故毆打原告
　　　　　　成傷，甚至在子女面前行徑囂張，完全不顧及原告感受，仍屢次施暴，
　　　　　　原告又因顧念夫妻一場，只好忍耐度日，而被告竟不願改善仍依舊施暴
　　　　　　。於八十九年間，在嘉義縣義竹鄉新店村新店二００號家中，被告竟拿
    　　　　掃把抽打原告，致原告身體多處受傷，又以腳踹原告頭部，致原告頭部
    　　　　受創，原告因不堪被告虐待而離家，為躲避被告獨自在外打零工維生。
    　　　　又於共同生活期間，被告不顧及原告身體狀況強行要求原告與其行房，
    　　　　若有不從即對原告惡言相向，顯見被告之行為已失去夫妻間基本之尊重
    　　　　，無奈原告由於對法律常識淺薄疏於驗傷或向警局備案等事項，以為離
    　　　　家就能擺脫被告暴力對待，就被告之行為顯係以虐待原告在繼續狀態中
    　　　　，致原告有難以再與被告繼續同居之理由。兩造分居已近四年，因理念
            上之重大差異而各自獨立生活多年，雙方誠摯互信之感情基礎，已經不
            復存在，依一般之生活經驗，顯然難期修復，雙方共同生活及共同建立
            和諧美滿之婚姻目的已不能達成，兩造間有難以維持婚姻之重大事由，
            爰依民法第一千零五十二條第二項規定，提起本訴。
  三、證據：提出戶籍謄本一份為證。
乙、被告方面：
    被告未於最後言詞辯論期日到場，據其前到庭所為聲明及陳述如左：
  一、聲明：求為判決原告之訴駁回。
  二、陳述：原告所述不實。
  三、證據：聲請訊問證人吳照明、施朝筆。
    理　　由
一、被告經合法通知，未於最後言詞辯論期日到場，核無民事訴訟法第三百八十六條
    各款所列情形，爰依原告之聲請，由其一造辯論而為判決。
二、原告主張：原告於六十六年十二月十五日與被告結婚，詎被告自婚後性情轉變甚
    大，對原告暴力相向，惡言污辱，言詞恐嚇，於八十九年間，在嘉義縣義竹鄉新
    店村新店二００號家中，被告竟拿掃把抽打原告，致原告身體多處受傷，又以腳
    踹原告頭部，致原告頭部受創，原告因不堪被告虐待而離家，為躲避被告獨自在
    外打零工維生。又於共同生活期間，被告不顧及原告身體狀況強行要求原告與其
    行房，若有不從即對原告惡言相向，顯見被告之行為已失去夫妻間基本之尊重。
    兩造分居已近四年，因理念上之重大差異而各自獨立生活多年，雙方誠摯互信之
    感情基礎，已經不復存在，依一般之生活經驗，顯然難期修復，雙方共同生活及
    共同建立和諧美滿之婚姻目的已不能達成，兩造間有難以維持婚姻之重大事由等
    情，爰依民法第一千零五十二條第二項規定，求為判決准兩造離婚。
三、被告則以：原告所述不實等語，資為抗辯。
四、查兩造係夫妻，現婚姻關係現仍存續中，有戶籍謄本一份可證，堪信為真實。
五、按民法第一千零五十二條第二項規定，有前項以外之重大事由，難以維持婚姻者
    ，得請求離婚。是否有難以維持婚姻之重大事由，判斷標準為婚姻是否已生破綻
    而無回復之希望，此不可由原告已喪失維持婚姻意欲之主觀面加以認定，而應依
    客觀的標準，即難以維持婚姻之事實，是否已達於倘處於同一境況，任何人均將
    喪失維持婚姻希望之程度以決之。又婚姻係以經營夫妻共同永久生活為目的，其
    之本質則係建立在誠摯、互信、互諒、互愛之基礎上，若夫妻無法共同生活，致
    此誠摯基礎嚴重動搖甚或流失殆盡，即屬民法第一千零五十二條第二項前段所稱
    之難以維持婚姻之重大事由。再者，夫妻均有民法第一千零五十二條第一項所定
    情形之一時，雙方各得向法院請求離婚，不能以請求之一方亦有判決離婚原因，
    即謂其不得訴請離婚；同條第二項但書規定難以維持婚姻之重大事由應由夫妻之
    一方負責者，僅他方得請求離婚，係為公允而設，故難以維持婚姻之重大事由，
    夫妻雙方均須負責時，應比較衡量雙方之有責程度，僅責任較輕之一方，得向責
    任較重之他方請求離婚，有責程度相同時，雙方均得請求離婚，始符公平（最高
    法院九十年度台上字第二二一五號判決要旨參照）。本院經查：
  (一)原告主張：被告婚後屢次對原告暴力相向，惡言污辱，言詞恐嚇，於八十九年間
    ，在嘉義縣義竹鄉新店村新店二００號家中，被告竟拿掃把抽打原告，致原告身
    體多處受傷，又以腳踹原告頭部，致原告頭部受創，又被告不顧及原告身體狀況
    強行要求原告與其行房，若有不從即對原告惡言相向云云，然為被告所否認，原
    告又未舉證證明，主張即無可採。
  (二)原告又主張：兩造分居已近四年，因理念上之重大差異而各自獨立生活多年，雙
    方誠摯互信之感情基礎，已經不復存在，依一般之生活經驗，顯然難期修復，雙
    方共同生活及共同建立和諧美滿之婚姻目的已不能達成，兩造間有難以維持婚姻
    之重大事由云云，惟依證人即兩造之子施朝筆證稱：「（問：被告有無對原告實
    施暴力行為及惡言污辱及言詞恐嚇？）沒有看過被告打原告，也沒有恐嚇行為，
    兩造吵架時，有罵她，罵什麼我忘記了，原告也有罵被告，但是不是造成要離婚
    的結果，而且次數很少，大約是兩、三年前的事，我母親常無故離家，我們子女
    將她帶回來，她又無故離家，我不知道她為何又離家，因為兩造沒有發生口角。
    」、「（問：原告何時離家？）先前原告有離家，九十一年中秋節時我父親有將
    她帶回來，但是沒幾天她有離家，為何離家我不知道。」等語（見本院九十三年
    六月二十三日言詞辯論筆錄），則兩造分居多年純係原告先離家出走，經被告及
    子女帶回家後，又離家出走，而原告又未能舉證證明其有不能同居之正當理由，
    準此，縱令兩造分居多時，有難以維持婚姻之重大事由，原告至少應負較大部分
    責任，依照上開說明，原告不得請求離婚。從而，原告以兩造間有難以維持婚姻
    之重大事由為由，訴請離婚，為無理由，應予駁回。
六、據上論結，本件原告之訴為無理由，依民事訴訟法第三百八十五條第一項前段、
    第七十八條，判決如主文。
中　　　華　　　民　　　國　　九十三　　年　　　八　　　月　　　十　　　日
~B臺灣嘉義地方法院家事法庭
~B　　法　官　黃茂宏
右為正本係照原本作成
如對本判決上訴應於判決送達後廿日內向本院提出上訴狀
中　　　華　　　民　　　國　　九十三　　年　　　八　　　月　　　十　　　日
~B　　書記官　沈秀鈴
